# 其他权益工具投资是否要交所得税？

提问人：happy118 时间：2019-07-20 11:35:59
处置其他权益工具投资进的留存收益那是否要交所得税？

回答人：chenyiwei
仍需缴纳，不因会计处理是计入损益还是直接转入留存收益而不同。应纳税所得额等于处置价款减去当初的投资成本。根据《国家税务总局关于贯彻落实企业所得税法若干税收问题的通知》（国税函 [2010]79 号）第三条：
“企业转让股权收入，应于转让协议生效、且完成股权变更手续时，确认收入的实现。转让股权收入扣除为取得该股权所发生的成本后，为股权转让所得。企业在计算股权转让所得时，不得扣除被投资企业未分配利润等股东留存收益中按该项股权所可能分配的金额”。